pt-BR: Refeição momento de consumo: Café da manhã; Sobremesa; Jantar; Almoço; Acompanhamento; Lanche; Outro
ja: 食事コース: 朝食; デザート; 夕食; 昼食; サイドディッシュ; 軽食; その他
th: หลักสูตรอาหาร: อาหารเช้า; ของหวาน; อาหารเย็น; อาหารกลางวัน; เครื่องเคียง; ของว่าง; อื่นๆ
it: Portata: Colazione; Dessert; Cena; Pranzo; Contorno; Spuntino; Altro
nb: Serveringstype: Frokost; Dessert; Middag; Lunsj; Tilbehør; Snacks; Annet
sk-SK: Chod: Raňajky; Dezert; Večera; Obed; Príloha; Občerstvenie; Iné
da: Måltidsret: Morgenmad; Dessert; Aftensmad; Frokost; Tilbehør; Snack; Andet
hr-HR: Slijed obroka: Doručak; Desert; Večera; Ručak; Prilog; Međuobrok; Ostalo
el: Κατηγορία γεύματος: Πρωινό; Επιδόρπιο; Βραδινό; Μεσημεριανό; Συνοδευτικό; Σνακ; Άλλο
ko: 식사 코스: 아침 식사; 디저트; 저녁 식사; 점심 식사; 사이드 요리; 간식; 기타
cs: Jídlo: Snídaně; Dezert; Večeře; Oběd; Příloha; Svačina; Jiné
es: Tipo de comida: Desayuno; Postre; Cena; Almuerzo; Guarnición; Snack; Otro
nl: Maaltijd gang: Ontbijt; Dessert; Diner; Lunch; Bijgerecht; Snack; Overige
pl: Pora posiłku: Śniadanie; Deser; Obiad; Lunch; Dodatek; Przekąska; Inne
vi: Món ăn: Bữa sáng; Tráng miệng; Bữa tối; Bữa trưa; Món ăn kèm; Ăn vặt; Khác
sl-SI: Hod obroka: Zajtrk; Sladica; Večerja; Kosilo; Priloga; Prigrizek; Drugo
tr: Öğün türü: Kahvaltı; Tatlı; Akşam Yemeği; Öğle Yemeği; Ara Sıcak / Garnitür; Atıştırmalık; Diğer
zh-TW: 餐點時段: 早餐; 甜點; 晚餐; 午餐; 配菜; 點心; 其他
pt-PT: Refeição: Pequeno-almoço; Sobremesa; Jantar; Almoço; Acompanhamento; Snack; Outro
lt-LT: Patiekalo tipas: Pusryčiai; Desertas; Vakarienė; Pietūs; Garnyras; Užkandis; Kita
fr: Moment du repas: Petit-déjeuner; Dessert; Dîner; Déjeuner; Accompagnement; En-cas; Autre
bg-BG: Тип хранене: Закуска; Десерт; Вечеря; Обяд; Гарнитура; Лека закуска; Друго
de: Art der Mahlzeit: Frühstück; Dessert; Abendessen; Mittagessen; Beilage; Snack; Sonstiges
ru: Категория приема пищи: Завтрак; Десерт; Ужин; Обед; Гарнир; Закуска; Другое
en: Meal course: Breakfast; Dessert; Dinner; Lunch; Side Dish; Snack; Other
sv: Serveringsrätt: Frukost; Efterrätt; Middag; Lunch; Tillbehör; Mellanmål; Annat
fi: Ruokalajin tyyppi: Aamiainen; Jälkiruoka; Illallinen; Lounas; Lisuke; Välipala; Muu
ro-RO: Meniu: Mic dejun; Desert; Cină; Prânz; Garnitură; Gustare; Altele
zh-CN: 用餐菜品: 早餐; 甜点; 晚餐; 午餐; 配菜; 小吃; 其他
hu: Fogás: Reggeli; Desszert; Vacsora; Ebéd; Köret; Snack; Egyéb